臺灣高等法院刑事判決　　　　　　　　　　　　　　九十三年度上易字第五十八號
　　上　訴　人　乙○○
　　即　被　告
　　　　　　　　丙○○
右列上訴人等因傷害等案件，不服臺灣桃園地方法院九十一年度易字第二二三六號，
中華民國九十二年十一月五日第一審判決（起訴案號：臺灣桃園地方法院檢察署九十
一年度偵字第二Ｏ四六二號），提起上訴，本院判決如左：
    主  文
上訴駁回。
丙○○緩刑參年。
乙○○緩刑貳年。
    事  實
一、乙○○、丙○○係父子，住在桃園縣平鎮市○○路三十六巷一號，與住同市○○
    路三十八號之甲○○、丁○○夫妻，二家因停車問題素有嫌隙。民國九十一年九
    月二十二日上午十一時十分許，丙○○經其母溫陳月雲告知稍早甲○○曾至其住
    處反應停車且發生爭執一事，竟憤而進入丁○○經營之「親親租書坊」，拍打結
    帳櫃檯桌面，對在櫃檯內正對客人古世敏作租書登記之丁○○，大聲吼稱：「我
    就是要這樣停，誰講都沒有用，你再囉唆我就砸你的店、燒你店面，讓你店開不
    下去」等，以加害生命、財產之言語恫嚇丁○○，使丁○○心生畏懼，致生危害
    於安全。丁○○害怕，呼喊甲○○自樓上下來，甲○○即走近丙○○與之交談，
    兩人隨即步出店門外，拐進旁邊之防火巷道，一言不合發生口角，丙○○竟基於
    傷害之故意，對甲○○揮拳，適乙○○亦步出屋外，與丙○○基於共同傷害之犯
    意，趨前與丙○○對甲○○拳打腳踢，致甲○○因此受有左無名指伸指韌帶斷裂
    及左上臂挫傷等傷害。
二、案經丁○○、甲○○告訴由桃園縣警察局平鎮分局報告臺灣桃園地方法院檢察署
    檢察官偵查起訴。
    理  由
一、右揭事實，業據上訴人即被告丙○○、乙○○於本院坦承不諱，核與告訴人甲○○、丁○○於警詢、偵查及原審中指訴情節相符，並經證人即當時在「親親租書
    坊」承租漫畫書之古世敏於警訊及原審中結證屬實，復有甲○○受傷之壢新醫院
    診斷證明書一紙、壢新醫院九十二年五月九日壢新醫字第九二Ｏ二九八號、九十
    二年七月十六日壢新醫字第九二Ｏ四七六號函、天晟醫院九十二年八月七日天晟
    字第九二Ｏ八Ｏ七七Ｏ一號函在卷（見偵查卷第十九之一頁、原審卷第九十六頁
    、第一百二十四頁、第一百四十八頁）可稽，堪信被告之自白為真實。是本件事
    證明確，被告二人犯行堪以認定，應依法論科。
二、核被告丙○○所為，係犯刑法第三百零五條之恐嚇危害安全罪、第二百七十七條
    第一項之傷害罪；被告乙○○所為，係犯刑法第二百七十七條第一項之傷害罪。
    被告丙○○與乙○○就傷害犯行，有犯意聯絡與行為分擔，為共同正犯。被告丙○○所犯上開二罪，犯意各別，罪質各異，行為互殊，犯罪構成要件不同，應分
    論併罰。
三、原審以被告犯罪事證明確，適用刑法第二十八條、第二百七十七條第一項、第三
    百零五條、第五十一條第五款、第四十一條第一項前段、罰金罰鍰提高標準條例
    第一條前段、第二條之規定，並審酌被害人丁○○、甲○○所受損害、被告丙○○、乙○○犯罪之動機、目的、手段，犯罪後態度等一切情狀，分別量處被告乙○○有期徒刑三月；被告丙○○恐嚇部分，處有期徒刑三月，傷害部分，處有期
    徒刑三月，並定應執行有期徒刑五月。及就所處徒刑均諭知如易科罰金，以三百
    元折算一日之折算標準。核其認事用法尚無不合，量刑亦甚妥適，被告二人上訴
    以量刑過重，指摘原判決不當為無理由，均應予駁回。又查被告乙○○前未曾受
    有期徒刑以上刑之宣告，丙○○十年內亦未曾受徒刑以上刑之宣告，有本院全國
    被告前科紀錄表附卷可憑，被告事後已坦承犯行，深表悔意，已給付告訴人新臺
    幣二十四萬元作為賠償金達成和解，告訴人表明不願追究等情，有告訴人刑事陳
    述狀及和解書附卷（見本院卷第二十七而至第二十九頁）可稽，經此刑之宣告，
    當知所警惕而無再犯之虞，本院認所宣告之刑暫不執行為適當，併予諭知被告丙○○緩刑三年、被告乙○○緩刑二年，以啟自新。
據上論斷，應依刑事訴訟法第三百六十八條、刑法第七十四條，判決如主文。
本案經檢察官柯麗鈴到庭執行職務。
中　　　華　　　民　　　國　　九十三　　年　　　二　　　月　　二十五　　日
                              臺灣高等法院刑事第五庭
                                  審判長法  官  曾  德　水
                                        法  官  蘇　素　娥
                                        法  官  魏　新　國
右正本證明與原本無異。
不得上訴。
                                        書記官　賴　淑　真
中　　　華　　　民　　　國　　九十三　　年　　　二　　　月　　二十七　　日
附論罪科刑依據之法條：
刑法第二百七十七條
傷害人之身體或健康者，處三年以下有期徒刑、拘役或一千元以下罰金。
犯前項之罪因而致人於死者，處無期徒刑或七年以上有期徒刑；致重傷者，處三年以
上十年以下有期徒刑。
刑法第三百零五條
以加害生命、身體、自由、名譽、財產之事恐嚇他人，致生危害於安全者，處二年以
下有期徒刑、拘役或三百元以下罰金。
